【裁判字號】    98,交訴,141
【裁判日期】    990105
【裁判案由】    業務過失致死
【裁判全文】
臺灣臺南地方法院刑事判決             98年度交訴字第141號
公  訴  人  臺灣臺南地方法院檢察署檢察官
被      告  甲○○
上列被告因業務過失致死案件，經檢察官提起公訴（98年度偵字
第14363號），被告於準備程序進行中為有罪之陳述，經本院合
議庭裁定由受命法官獨任進行簡式審判程序後，判決如下：
    主  文
甲○○從事業務之人，因業務上之過失致人於死，處有期徒刑
陸月，如易科罰金，以新台幣壹仟元折算壹日。
    事  實
一、甲○○係瑞鴻起重工程行之負責人，平日以駕駛車牌號碼
    723-UG號自用大貨車從事工作，駕車係其附隨業務，為從事
    業務之人。其於民國98年6月19日上午7時24分許，駕駛車牌
    號碼723-UG號自用大貨車，沿臺南縣大內鄉石湖村石子瀨南
    181線，由北往南分向行駛，途經石湖村石子瀨410號右前，
    本應注意在顯有妨害其他人、車通行處所，不得停車，而依
    當時之天雨、日間自然光線、柏油路面、無缺陷、無障礙物
    、標線清晰等情以觀，並無不能注意之情事，竟靠右臨時停
    車，將上開車輛停駛在慢車道上，適有陳文芳騎駛車牌號碼
    000-0000號普通重型機車，沿同向後方駛來，亦疏未注意車
    前狀況，陳文芳所騎乘上開機車車頭碰撞上開大貨車後車尾
    鐵架，致人、車倒地，受有頭、頸、胸撞傷，頭、頸撞傷骨
    折內出血等傷害，經送醫後於98年6月19日上午8時30分不治
    死亡。甲○○於肇事後，犯罪未被有偵查權之公務員或機關
    發覺前，即向據報到場處理之台南縣警察局善化分局警員表
    明係肇事車輛之駕駛人而自首，並坦承犯行進而接受裁判。
二、案經陳文芳配偶乙○○○告訴及臺灣臺南地方法院檢察署檢
    察官據報相驗後自動檢舉偵查起訴。
    理  由
一、本件係經被告甲○○於本院98年12月22日準備程序期日為有
    罪之陳述，而經本院合議庭裁定由受命法官獨任以簡式審判
    程序加以審理，依據刑事訴訟法第273條之2規定排除嚴格證
    據調查；並依同法第310條之2之準用第454條之規定製作略
    式判決書，先予敘明。
二、本件有下列事證足資佐憑：
（一）被告於警詢、偵查中及本院審理時之自白。
（二）告訴人乙○○○於警詢、偵查中之指述。
（三）道路交通事故現場圖、道路交通事故調查報告表(一)、(二)各
      1份及現場照片24張。
（四）臺灣臺南地方法院檢察署相驗筆錄、檢驗報告書及相驗屍
      體證明書各1份。
（五）台灣省台南區車輛行車事故鑑定委員會98年11月9日南鑑
      字第0985903446號函附之鑑定意見書1份。
（六）台南縣警察局道路交通事故肇事人自首情形紀錄表1份。
三、查被告係瑞鴻起重工程行之負責人，平日以駕駛車牌號碼72
    3-UG號自用大貨車從事工作，駕車係其附隨業務，為從事駕
    駛業務之人。其於上開時、地，將上開大貨車停放在慢車道
    ，致被害人陳文芳所騎乘之機車不慎碰撞，並造成被害人死
    亡之結果，核其所為係犯刑法第276條第2項之業務過失致死
    罪。又其於肇事後，犯罪未被有偵查權之公務員或機關發覺
    前，即向據報到場處理之台南縣警察局善化分局警員表明其
    係肇事車輛之駕駛人而自首，並坦承犯行進而接受裁判，有
    上開道路交通事故肇事人自首情形紀錄表1份附卷可參，爰
    依刑法第62條前段自首之規定，減輕其刑。
四、本院審酌被告竟將大貨車停放在慢車道，致被害人閃避不及
    而騎乘機車撞擊該車車尾，其疏失之駕駛行為，係本件交通
    事故發生之肇事次因，最後並造成被害人傷重死亡之嚴重結
    果，使被害人家屬與之天人永隔，所生損害甚大，且雖與被
    害人家屬就民事損害賠償事宜達成和解，有台南縣大內鄉調
    解委員會98年度民調字第12號調解書1份附卷可稽（見臺灣
    臺南地方法院檢察署98年度相字第813號卷宗第61頁），惟
    迄今僅由保險公司代為給付強制汽車責任險新台幣（下同）
    150萬元，對98年8月13日、98年10月1日應各給付16萬元、
    50萬元部分，均分文未給付，業據被告及告訴人陳稱在卷（
    見本院98年12月22日準備程序筆錄），犯後態度不佳，然被
    告犯罪後業已坦承犯行，又被害人駕駛普通重型機車，未注
    意車前狀況，為本件交通事故發生之肇事主因等一切情狀，
    乃量處如主文所示之刑，並諭知易科罰金之折算標準。
據上論斷，應依刑事訴訟法第273條之1第1項、第299條第1項前
段、第310條之2、第454條，刑法第276條第2項、第41條第1項、
第62條前段，刑法施行法第1條之1，判決如主文。
本案經檢察官丙○○到庭執行職務。
中    華    民    國    99    年    1     月    5     日
                      交通法庭  法  官  陳淑勤
以上正本證明與原本無異。
如不服本判決應於送達後十日內向本院提出上訴狀。
                                書記官  謝國欽
中    華    民    國    99    年    1     月    6     日
附錄本案論罪科刑法條全文：
刑法第276條（過失致死罪）
因過失致人於死者，處二年以下有期徒刑、拘役或二千元以下罰
金。
從事業務之人，因業務上之過失犯前項之罪者，處五年以下有期
徒刑或拘役，得併科三千元以下罰金。
附記事項：告訴人或被害人對於判決如有不服，請具備理由逕向
檢察官聲請檢察官提起上訴，其上訴期間之計算，係以檢察官收
受判決正本日期為準。

司法院資訊處製作；財團法人民間司法改革基金會備份。
